【裁判字號】    97,聲,1078
【裁判日期】    970923
【裁判案由】    返還擔保金
【裁判全文】
臺灣臺南地方法院民事裁定              97年度聲字第1078號
聲  請  人  花旗(台灣)商業銀行股份有限公司
法定代理人  甲○○
代  理  人  丙○○
相  對  人  乙○○
            丁○○
上列當事人間聲請返還擔保金事件，本院裁定如下：
    主  文
本院九十一年度存字第一六四八號擔保提存事件，聲請人所提存
之擔保金新台幣壹佰萬元，准予返還。
聲請程序費用由相對人負擔。
    理  由
一、按訴訟終結後，供擔保人證明已定20日以上之期間，催告受
    擔保利益人行使權利而未行使者，法院應依供擔保人之聲請
    ，以裁定命返還其提存物，民事訴訟法第104條第1 項第3款
    後段定有明文。又民事訴訟法第104條第1項第3款所規定之
    訴訟終結，應從廣義解釋，包括撤銷假扣押或假處分裁定及
    程序終結在內（最高法院88年度台抗字第682號裁定要旨參
    照）。
二、本件聲請意旨以：緣聲請人花旗（台灣）商業銀行股份有限
    公司於民國96年間與華僑商業銀行股份有限公司合併，合併
    後存續銀行為花旗（台灣）商業銀行股份有限公司，並經行
    政院金融監督管理委員會以96年10月11日金管銀（五）字第
    09600439220號函文核准在案，故概括承受華僑商業銀行股
    份有限公司之一切權利義務。華僑商業銀行股份有限公司
    與相對人間清償借款事件，華僑商業銀行股份有限公司為保
    全債權，前遵本院91年度裁全字第2759號民事假扣押裁定，
    曾提供新台幣100萬元為擔保金，並以本院91年度存字第
    1648號擔保提存事件提存在案，華僑商業銀行股份有限公司
    本院以91年度執全字第1533號執行假扣押在案。茲因聲請人
    已撤回假扣押之執行，且聲請法院裁定命相對人限期行使權
    利，經本院以97年度聲字第808號裁定確定在案，相對人逾
    期未行使權利，爰依民事訴訟法第104條第1項第3款之規定
    ，聲請返還擔保金等語。
三、經查：聲請人上開主張，業據其提出本院91年度裁全字第27
    59號假扣押裁定、91年度存字第1648號提存書、本院執行處
    97年5月30日南院雅91執全公字第1533號函文、行政院金融
    監督管理委員會以96年10月11日金管銀（五）字第09600439
    220號函文影本各1份為證，並經本院依職權調取本院91年度
    執全字第1533號假扣押執行事件（內含91年度裁全字第2759
    號假扣押事件）、91年度存字第1648號擔保提存事件卷宗核
    閱屬實，是本件假扣押程序業已終結無誤。又聲請人並聲請
    本院以97年度聲字第808號裁定命相對人限期行使權利確定
    ，相對人並未行使權利等情，亦有聲請人提出本院97年度聲
    字第808號民事裁定暨確定證明書影本各1份在卷可憑，並有
    本院民事紀錄科查詢表、台灣台北地方法院97年9月18日北
    院隆文人字第0970005282號函各1紙附卷足參。從而，聲請
    人聲請返還擔保金，於法有據，應予准許。
四、依民事訴訟法第95條、第78條，裁定如主文。
中    華    民    國    97    年    9     月    23    日
                  民事第二庭    法  官  張桂美
以上正本證明與原本無異。
如對本裁定抗告須於裁定送達後10日內向本院提出抗告狀，並應
繳納抗告裁判費新台幣1,000元。
中    華    民    國    97    年    9     月    23    日
                                書記官  謝安青


司法院資訊處製作；財團法人民間司法改革基金會備份。
